【裁判字號】    97,訴,2154
【裁判日期】    980219
【裁判案由】    毒品危害防制條例
【裁判全文】
臺灣臺北地方法院刑事判決              97年度訴字第2154號
公  訴  人  臺灣臺北地方法院檢察署檢察官
被      告  甲○○
上列被告因毒品危害防制條例案件，經檢察官提起公訴（97年度
毒偵字第2720號、第2897號），被告於準備程序進行中就被訴事
實為有罪之陳述，經本院合議庭裁定改依簡式審判程序審理，判
決如下：
    主  文
甲○○施用第一級毒品，累犯，二罪，各處有期徒刑拾月，應執
行有期徒刑壹年貳月。
    事  實
一、甲○○曾於民國88年間因施用毒品案件，經法院裁定送觀察
    、勒戒後，因認有繼續施用毒品之傾向，再經法院裁定令入
    戒治處所施以強制戒治，於88年10月6日經法院裁定停止戒
    治，所餘戒治期間付保護管束，嗣因違反保護管束應遵守事
    項情節重大，復經裁定撤銷停止戒治，令入戒治處所施以強
    制戒治，至94年7月8日執行期滿而釋放出所，同時經檢察官
    於94年8月9日以94年度戒毒偵字第276號為不起訴處分。另
    因毒品危害防制條例等案件，經法院判決更定其刑確定，應
    執行有期徒刑4年，自94年1月11日起入監執行，於96年4月2
    3日假釋出獄並付保護管束，於97年3月2日縮刑期滿。詎甲
    ○○猶不知悔改，於97年7月9日及8月8日二次至臺灣臺北地
    方法院檢察署觀護人室報到前26小時之某時，在臺北縣深坑
    鄉○○街17巷2弄2號住處以針筒施打第1級毒品海洛因2次，
    嗣於97年7月9日及8月8日經臺灣臺北地方法院檢察署觀護人
    室對其採尿送驗查獲。
二、案經臺灣臺北地方法院檢察署檢察官自動檢舉偵辦。
    理  由
一、本案被告所犯之罪，並非法定刑為死刑、無期徒刑或最輕本
    刑三年以上有期徒刑之罪，亦非高等法院管轄第一審之案件
    ，其於本院準備程序中就被訴事實已為有罪之陳述，本院乃
    裁定進行簡式審判程序。又簡式審判程序之證據調查，依刑
    事訴訟法第273條之2規定，不受同法第159條第1項審判外陳
    述排除之限制，再被告對於卷內之各項證據亦不爭執證據能
    力，故卷內所列之各項證據，自得作為證據，先予敘明。
二、上開事實，業經被告坦承不諱，其採尿送驗結果，均呈可待
    因及嗎啡之低濃度反應，有台灣檢驗科技股份有限公司濫用
     藥物檢驗報告2份在卷可憑，足徵被告自白與事實相符，本
    件事證明確，被告犯行洵堪認定。
三、核被告所為，係犯毒品危害防制條例第10條第1項之施用第
    一級毒品罪。被告前犯有如事實欄所載之罪，有臺灣高等法
    院被告前案紀錄表在卷可按，其受有期徒刑執行完畢後，5
    年內故意再犯本件最重本刑為有期徒刑以上之罪，為累犯，
    應依刑法第47條第1項規定，加重其刑。其所犯上開2罪，犯
    意各別，行為互殊，應予分論併罰。爰審酌被告前因施用毒
    品，歷經觀察、勒戒程序並經追訴審判及刑之執行，惟仍未
    能戒絕毒癮，復繼續沾染毒品惡習，再犯本件施用毒品罪，
    然被告犯後坦承犯行，態度尚佳，及犯罪之動機、目的、手
    段等一切情狀，分別量處如主文所示之刑，並定應執行刑，
    以示懲儆。
據上論斷，應依刑事訴訟法第273條之1第1項、第299條第 1項前
段，毒品危害防制條例第10條第1項，刑法第11條、第47條第1項
、第51條第5款，判決如主文。
本案經檢察官羅月君到庭執行職務
中    華    民    國    98    年    2     月    19    日
                  刑事第十四庭  法  官  沈君玲
上正本證明與原本無異。
如不服本判決應於收受送達後10日內向本院提出上訴書狀，並應
敘述具體理由；其未敘述上訴理由者，應於上訴期間屆滿後20日
內向本院補提理由書（圴須按他造當事人之人數附繕本）「切勿
逕送上級法院」。
                                書記官  劉麗英
中    華    民    國    98    年    2     月    19    日
附錄本件論罪科刑法條：
毒品危害防制條例第10條
施用第一級毒品者，處 6 月以上 5 年以下有期徒刑。
施用第二級毒品者，處 3 年以下有期徒刑。


司法院資訊處製作；財團法人民間司法改革基金會備份。
